臺灣新北地方法院板橋簡易庭裁定
111年度板秩字第120號
移送機關    新北市政府警察局板橋分局
被移送人    劉弘偉



上列被移送人因違反社會秩序維護法案件，經移送機關於民國11
1年7月1日以新北警板刑字第1113903739號移送書移送審理，本
院裁定如下：
    主          文
劉弘偉無正當理由攜帶具有殺傷力之器械，處罰鍰新臺幣參仟元
。
扣案之小刀壹支沒入。
    事  實  理  由  及  證  據
一、被移送人於下列時、地有違反社會秩序維護法之行為：
（一）時間：民國111年6月25日下午5時50分許。
（二）地點：新北市板橋區四川路二段16巷口。
（三）行為：無正當理由攜帶具有殺傷力之小刀1把。
二、上開事實，有下列之事證明屬實：
（一）被移送人於警詢時之陳述。
（二）新北市政府警察局板橋分局扣押筆錄及扣押物品目錄表（
      載明小刀)暨扣押物照片等件。
三、按無正當理由攜帶具有殺傷力之器械、化學製劑或其他危險
    物品者，處三日以下拘留或新臺幣3萬元以下罰鍰，社會秩
    序維護法第63條第1項第1款定有明文。本條款之構成要件，
    須行為人客觀上有攜帶具有殺傷力之器械、化學製劑或其他
    危險物品之行為，且該攜帶係無正當理由，因而有危害於行
    為人攜帶所處時空之安全情形，始足當之。依上開要件，判
    定行為人有無違反本條款行為，首須行為人有攜帶行為，次
    審酌該攜帶行為是否係無正當理由，再衡量行為人攜帶行為
    所處時空，因行為人於該時空有攜帶該類器械，而使該時空
    產生安全上危害；亦即，就行為人客觀上之攜帶行為，依其
    攜帶行為之目的，考量行為人攜帶當時言詞舉動、時間、地
    點、身分等因素，據以認定其是否已構成本條款之構成要件
    ，合先敘明。
四、本件移送機關於上開時、地，經盤查發現被移送人攜帶小刀
    1把（下稱系爭刀械），被移送人雖辯稱：隨身攜帶系爭刀
    械係作為防身之用云云，然查，觀諸扣押物品照片，系爭刀
    械為鋼鐵質製品，質地堅硬，長度含把手達25公分，堪認系
    爭刀械於客觀上足以對人之生命、身體、安全構成威脅，具
    有危險性，自屬具有殺傷力之器械，難謂被移送人攜帶行為
    有正當理由，所辯自難採信。是核被移送人所為，係違反社
    會秩序維護法第63條第1項第1款規定，應依法論處。爰審酌
    被移送人違反本法之原因、手段、違反義務之程度、上開行
    為所生之危害、素行暨犯後態度等一切情狀，量處如主文第
    1項所示之處罰，以資懲儆。另扣案之系爭刀械係被移送人
    所有供其違反本法所用之物，爰依社會秩序維護法第22條第
    3項前段規定，予以沒入。
五、依社會秩序維護法第46條第1項，第63條第1項第1款，第22
    條第3項前段，裁定如主文。
中　　華　　民　　國　　111 　年　　7 　　月　　29　　日
                  臺灣新北地方法院板橋簡易庭
                      法  官  李昭融
以上正本係照原本作成。
如不服本裁定，得於裁定書送達之翌日起5日內，以書狀敘述理
由，向本庭提出抗告。
中　　華　　民　　國　　111 　年　　7 　　月　　29　　日
                      書記官  劉美蘭